臺灣高雄地方法院刑事裁定　　　　　　 110年度聲字第2576號
聲　請　人　
即　被　告　陳金玲


上列聲請人即被告因過失傷害案件（本院109 年度交簡上字第27
號），聲請給付卷證資料，本院裁定如下：
    主  文
陳金玲於繳納相關費用後，准予付與本院109 年度交簡上字第27
號卷宗及證物影本，但應除去卷內陳金玲以外之人除姓名外之基
本資料，且就付與之內容不得散布、公開播送，或為非正當目的
使用。
    理  由
一、聲請意旨略以：聲請人即被告陳金玲因過失傷害案件（本院
    109 年度交簡上字第27號），為知悉案內重要資訊，得以在
    再審程序中提出有利主張，爰聲請將本院109 年度交簡上字
    第27號內卷證影本付與聲請人等情（聲請人另聲請交付法庭
    錄音光碟部分由本院以110 年度聲字第2707號駁回在案）。
二、按憲法第16條規定人民有訴訟權，旨在確保人民有受公平審
    判之權利，依正當法律程序之要求，刑事被告應享有充分之
    防禦權，包括被告卷證資訊獲知權，俾受公平審判之保障。
    民國108 年12月19日修正施行刑事訴訟法第33條規定：「辯
    護人於審判中得檢閱卷宗及證物並得抄錄、重製或攝影（第
    1 項）。被告於審判中得預納費用請求付與卷宗及證物之影
    本。但卷宗及證物之內容與被告被訴事實無關或足以妨害另
    案之偵查，或涉及當事人或第三人之隱私或業務秘密者，法
    院得限制之（第2 項）。被告於審判中經法院許可者，得在
    確保卷宗及證物安全之前提下檢閱之。但有前項但書情形，
    或非屬其有效行使防禦權之必要者，法院得限制之（第3 項
    ）。對於前2 項之但書所為限制，得提起抗告（第4 項）。
    持有第1 項及第2 項卷宗及證物內容之人，不得就該內容為
    非正當目的之使用（第5 項）。」明文賦予被告得請求付與
    卷宗及證物之權利，以利其防禦權及各項訴訟權之行使，並
    於第2 項但書針對特別列舉之事由，規定得由法院就閱卷範
    圍及方式為合理之限制外，原則上即應允許之。而此規定於
    聲請再審之情形，準用之，109 年1 月8 日增訂公布，同年
    月10日施行之同法第429 條之1 第3 項亦定有明文。參酌其
    立法理由說明「聲請再審無論基於何種事由，接觸並瞭解相
    關卷證資料，與聲請再審是否有理由，以及能否開啟再審程
    序，均至關重要。現行法並未明文規定聲請權人之卷證資訊
    獲知權，致生適用上之爭議，規範尚有未足，爰增訂本條第
    3 項，俾聲請權人或代理人得以聲請再審為理由以及在聲請
    再審程序中，準用第33條之規定，向法院聲請獲知卷證資訊
    。」依此，刑事訴訟法第33條之卷證資訊獲知權自不應解為
    限於「審判中」被告始得行使，尚及於判決確定後之被告。
    至於判決確定後之被告，固得依檔案法或政府資訊公開法之
    相關規定，向檔案管理機關或政府資訊持有機關申請閱卷，
    如經該管機關否准，則循一般行政爭訟程序處理；惟因訴訟
    目的之需要，而向判決之原審法院聲請付與卷證影本，實無
    逕予否准之理，仍應個案審酌是否確有訴訟之正當需求及聲
    請付與卷證影本之範圍有無刑事訴訟法第33條第2 項但書規
    定應予限制之情形，而為准駁之決定，最高法院109 年度台
    抗字第129 號刑事裁定可資參考。另依法院辦理刑事被告聲
    請付與卷宗證物影本及檢閱卷宗證物作業要點第21點：再審
    聲請人或聲請權人依刑事訴訟法第429 條之1 第3 項聲請付
    與卷證影本及檢閱卷證者，準用第2 點至前點之規定。
三、經查：聲請人係本院109 年度交簡上字第27號刑事判決之受
    判決人，有該判決在卷可參，為刑事訴訟法第427 條第2 款
    所列之再審聲請權人，聲請人以為於再審程序中提出有利主
    張為由，於判決確定後聲請付與本案卷內卷宗及證物影本，
    揆諸上開說明，除涉及當事人或第三人隱私部分之個人基本
    資料外，自應准許聲請人繳納相關費用後，付與本院109 年
    度交簡上字第27號內之卷宗及證物影本，並依刑事訴訟法第
    33條第5 項規定，諭知聲請人就前開取得之內容不得散布、
    公開播送，或為非正當目的使用。
四、依刑事訴訟法第220 條，裁定如主文。
中    華    民    國   111    年    1     月    12    日   
                  刑事第十三庭  審判長法  官  陳紀璋
 
                                      法  官  翁瑄禮
 
                                      法  官  洪毓良
以上正本證明與原本無異。
如不服本裁定，應於送達後5日內，向本院提出抗告狀。
因疫情而遲誤不變期間，得向法院聲請回復原狀。
中    華    民    國   111    年    1     月    12    日
                                      書記官  尤怡文